臺灣高等法院臺南分院民事裁定  100年度國抗字第2號
抗 告 人  劉泓志
上抗告人因與相對人臺灣高等法院花蓮分院間請求國家賠償事件
，對於中華民國一百年九月三十日臺灣嘉義地方法院裁定（一０
０年度國字第九號），提起抗告，本院裁定如下：
      主      文
抗告駁回。
抗告訴訟費用新台幣壹仟元由抗告人負擔。
      理      由
一、抗告意旨略以：本件若由台灣花蓮地方法院審理，上訴審係
    相對人，台灣花蓮地方法院審理本案有違憲法第十六條保障
    人民訴訟權利之規定，必然不公；且因相對人堅持指派遭伊
    告發之法官審理案件，侵害在嘉義地區之伊之權利，足見本
    件侵權行為在嘉義地區，應由原法院或台北地院審理云云。
二、按對於公法人之訴訟，由其公務所所在地之法院管轄；其以
    中央或地方機關為被告時，由該機關所在地之法院管轄，民
    事訴訟法第二條第一項定有明文。
三、查，本件抗告人起訴主張相對人枉法違憲行事，指派經其檢
    舉之法官審理案件，致其精神上受有損害，應負賠償新台幣
    （下同）五十一萬元本息之國家賠償責任等語，此參「民事
    起訴書」自明（參見原審國字卷第一頁至四頁）。原法院審
    認相對人之機關所在地為花蓮市○○路一二七號，本案訴訟
    之一審管轄法院為臺灣花蓮地方法院；且抗告人主張之原因
    事實，乃指「抗告人設址在臺東縣臺東市之『卑南診所』業
    務所涉詐欺等案件，因相對人為枉法裁判，對於抗告人即有
    侵權行為」者，足認嘉義地院之轄區並非抗告人主張之侵權
    行為發生地，亦非與該侵權行為要件事實有直接或最重要牽
    連關係之結果地，嘉義地院就該等侵權行為並無特別審判籍
    ；抗告人逕向無管轄權之法院起訴顯係錯誤為由，裁定移送
    於台灣花蓮地方法院，於法並無不合。抗告人空言台灣花蓮
    地方法院審理本件訴訟必然不公云云，已嫌速斷而不足採；
    其另抗辯：因相對人堅持指派遭其告發之法官審理案件，侵
    害在嘉義地區之抗告人權利，嘉義縣市即係本件侵權行為地
    云云，亦為無理由。
四、綜上所述，抗告人所提國家賠償訴訟，相對人之機關所在地
    為花蓮市○○路一二七號，其一審管轄法院為臺灣花蓮地方
    法院；復依抗告人主張之事實觀之，原法院亦無侵權行為之
    特別審判籍。原法院裁定將訴訟移送於該管管轄法院者，其
    認事用法均無不合；抗告意旨猶執前詞，指摘原裁定不當，
    求予廢棄者，非有理由，應予駁回。
五、據上論結，本件抗告為無理由，依民事訴訟法第四百九十五
    條之一第一項、第四百四十九條第一項、第九十五條、第七
    十八條，裁定如主文。
中    華    民    國    100    年    11    月    3    日
                  民事第二庭    審判長法  官  陳 光 秀
                                      法  官  莊 俊 華
                                      法  官  李 文 賢
上為正本係照原本作成。
不得再抗告。
中    華    民    國   100    年    11    月    4     日
                                      書記官  尤 乃 玉